【裁判字號】    98,易,382
【裁判日期】    980715
【裁判案由】    竊盜等
【裁判全文】
臺灣屏東地方法院刑事判決               98年度易字第382號
公  訴  人  臺灣屏東地方法院檢察署檢察官
被      告  甲○○
上列被告因竊盜等案件，經檢察官提起公訴（98年度偵字第1617
號），被告於本院準備程序就被訴事實為有罪之陳述，經合議庭
裁定由受命法官獨任進行簡式審判程序，並判決如下：
    主  文
甲○○竊盜，累犯，處有期徒刑月，如易科罰金，以新臺幣壹
仟元折算壹日；又服用酒類，不能安全駕駛動力交通工具而駕駛
，累犯，處拘役伍拾日，如易科罰金，以新臺幣壹仟元折算壹日
。
    事  實
一、甲○○曾因連續施用第一級毒品案件，經臺灣高等法院高雄
    分院以94年度上訴字第1604號判決處有期徒刑1 年2 月確定
    ；又因詐欺案件，經臺灣高雄地方法院以94年度簡字第5562
    號判決處有期徒刑3 月確定；又因施用第二級毒品案件，經
    同院以94年度簡字第5462號判決處有期徒刑4 月確定；又因
    竊盜案件，經同院以94年度易字第1842號判決處有期徒刑1
    年6 月確定；上開4 案俱經減刑二分之一合併定應執行刑為
    有期徒刑1 年6 月15日，於民國97年9 月30日縮刑期滿執行
    完畢。詎甲○○仍不知悔改，(一)於97年12月18日12時至15時
    30分間之某時，行經屏東縣枋寮鄉○○村○○路○ 段247 號
    前，見停放於該處蔡蓮生所有（由其子蔡秋雄使用）車號PG
    Y-170 號重型機車1 輛之鑰匙疏未拔取，竟意圖為自己不法
    之所有，基於竊盜之犯意，徒手發動該機車騎乘離去而竊取
    之，得手後供己代步使用。(二)於98年2 月20日12時至12時30
    分許，在其屏東縣滿州鄉○○村○○路16之1 號住處飲用米
    酒之酒類1 瓶後，已達不能安全駕駛動力交通工具之程度，
    猶於同日13時許，自其住處騎乘前揭竊得之機車上路。嗣於
    同日14時29分許，甲○○駛至屏東縣滿州鄉○○村○○路屏
    200 線22.4公里處，因受酒精影響，操控力降低而不慎摔倒
    送醫，經警方到場處理，除扣得前揭機車，並委託南門醫院
    對甲○○抽血測得其酒精濃度達238MG/DL，始悉上情。
二、案經蔡秋雄訴由屏東縣政府警察局恆春分局報告臺灣屏東地
    方法院檢察署檢察官偵查起訴。
    理  由
一、按簡式審判程式之證據調查，不受刑事訴訟法第159 條第1
    項所定：「被告以外之人於審判外之言詞或書面陳述，不得
    作為證據。」之限制，此見同法第273 條之2 規定甚明。是
    本件證人即告訴人蔡秋雄於警詢時之陳述及出具之贓物認領
    保管單、屏東縣政府警察局恆春分局巡佐兼所長張丞智製作
    之刑法第185 條之3 案件測試觀察紀錄表、法務部法醫研究
    所90年2 月1 日法醫所90清字第0150號函，雖均屬被告以外
    之人於審判外所為之陳述，然依照前開法律規定，亦得作為
    證據，先予敘明。
二、(一)上開犯罪事實(一)、(二)部分，均據被告甲○○坦承不諱，就
      犯罪事實(一)部分，並經證人即告訴人蔡秋雄於警詢時指述
      綦詳（見警卷第17至19頁），另有車籍基本資料查詢結果
      、屏東縣政府警察局車輛尋獲電腦輸入單、贓物認領保管
      單等在卷可證（見警卷第21至23頁）；至犯罪事實(二)部分
      ，亦有道路交通事故現場圖、道路交通事故調查報告表(一)
      、(二)各1 份（見警卷第26至28頁）、現場照片8 張（見警
      卷第29至32頁）、道路交通事故當事人酒精測定紀錄表暨
      南門醫院特殊檢驗報告單、刑法第185 條之3 案件測試觀
      察紀錄表各1 紙（見警卷第24、25頁）附卷足憑，俱徵被
      告前揭不利於己之自白與事實相符。
    (二)又按刑法第185 條之3 所謂「不能安全駕駛」，乃抽象危
      險犯，並不以發生具體危險為必要，而當汽機車駕駛人呼
      氣酒精濃度達0.25MG/L時，將造成輕度協調功能降低；當
      呼氣酒精濃度達0.5 MG/L時，將造成反應變慢、感覺降低
      及影響駕駛；當呼氣酒精濃度達0.75MG/L時，將造成思考
      及個性行為之改變；當呼氣酒精濃度達1.0MG/L 時，將造
      成中度中毒而產生步態不穩、噁心、嘔吐、精神混惑不清
      ；當呼氣酒精濃度達1.5 時，將造成說話不清楚、感覺喪
      失、視力模糊等症狀，此有行政院國軍退除役官兵輔導委
      員會臺北榮民總醫院88年8 月5 日（88）北總內字第2686
      8 號函可資參照；又血液中酒精濃度一般為呼氣酒精濃度
      之2100倍，有法務部法醫研究所90年2 月1 日法醫所90清
      字第0150號函1 份（見本院卷第21頁）存卷供參。本件被
      告於酒駕肇事後，測得其血液中酒精濃度為238MG/DL，換
      算成呼氣酒精濃度則為1.13MG/L，揆諸前揭說明，被告於
      98年2 月20日13時許騎乘機車上路時，已處於不能安全駕
      駛之程度一事，甚為顯明。
    (三)綜上所述，本案事證明確，被告犯行均堪認定，應予依法
      論科。
三、核被告所為，係犯刑法第320 條第1 項之竊盜罪、刑法第18
    5 條之3 之不能安全駕駛動力交通工具罪。被告所犯上開2
    罪，犯意各別，行為互殊，應予分論併罰。被告有如犯罪事
    實項下所載之前科紀錄，有臺灣高等法院被告前案紀錄表1
    份附卷可稽，其於徒刑執行完畢後5 年內，故意再犯本案有
    期徒刑以上之2 罪，為累犯，均應依刑法第47條第1 項規定
    ，加重其刑。爰審酌被告正值壯年，而有毒品、詐欺、竊盜
    等前科，素行不良，其甫於97年9 月30日徒刑執行完畢，竟
    不知尊重他人之財產權，趁機竊取他人之機車1 輛，又其明
    知酒醉駕駛嚴重影響公共安全，乃政府三令五申所禁，仍不
    顧禁令恣意而行，對他人生命、身體、財產均造成危險，所
    為非是，惟審酌其竊取之機車業經發還予告訴人，此次酒後
    駕車行為則為初犯，兼衡其犯後坦承全部犯行，態度尚佳，
    暨其生活狀況、智識程度等一切情狀，分別量處如主文所示
    之刑，並各諭知易科罰金之折算標準，以示懲儆。
據上論斷，應依刑事訴訟法第273 條之1 第1 項、第299 條第1
項前段，刑法第320 條第1 項、第185 條之3 、第47條第1 項、
第41條第1 項前段、第51條第10款前段，刑法施行法第1 條之1
第1 項、第2 項前段，判決如主文。
本案經檢察官王光傑到庭執行職務。
中    華    民    國    98    年    7     月    15    日
                  刑事第三庭  法  官  李珮妤
以上正本證明與原本無異。
如不服本判決應於收受判決後10日內向本院提出上訴書狀，並應
敘述具體理由；其未敘述上訴理由者，應於上訴期間屆滿後20日
內向本院補提理由書（均須按他造當事人之人數附繕本）「切勿
逕送上級法院」。
中    華    民    國    98    年    7     月    15    日
                              書記官  劉淑蓉
附錄本案論罪科刑法條：
中華民國刑法第320條第1項
意圖為自己或第三人不法之所有，而竊取他人之動產者，為竊盜
罪，處5 年以下有期徒刑、拘役或5 百元以下罰金。
中華民國刑法第185條之3
服用毒品、麻醉藥品、酒類或其他相類之物，不能安全駕駛動力
交通工具而駕駛者，處1 年以下有期徒刑、拘役或科或併科15萬
元以下罰金。


司法院資訊處製作；財團法人民間司法改革基金會備份。
